

- +6281996150127
- fatimah.azzahraaaaa20@gmail.com
- ★ linkedin.com/in/fatimah-azzahra-ajjahra
- BATAM, INDONESIA

RINGKASAN

Saya adalah seorang mahasiswa aktif di Politeknik Negeri Batam yang memiliki hasrat yang besar untuk mengembangkan diri dan mengeksplorasi hal-hal baru di luar lingkup kegiatan akademik saya. Saya tertarik untuk mendalami pemahaman saya dalam teknologi dan industri, serta berkontribusi dalam proyek-proyek inovatif untuk memperluas pengalaman saya. Selama masa studi saya, saya aktif terlibat dalam kegiatan keorganisasian mahasiswa, berpartisipasi dalam Project Based Learning (PBL), dan juga turut serta dalam program Mahasiswa Merdeka Belajar Kampus Merdeka (MBKM). Saya memiliki pengalaman tambahan dalam keterampilan komunikasi yang baik, baik dalam berinteraksi dengan klien maupun kolega. Saya mencari peluang untuk menggabungkan pengetahuan dan keterampilan saya dengan lingkungan kerja yang dinamis dan memberikan ruang untuk pertumbuhan dan pengembangan karier yang berkelanjutan.

PENGALAMAN

STUDY INDEPENDENT 02/2024 - Saat ini

PT. KINEMA SYSTRANS MULTIMEDIA (INFINITE LEARNING) 7

· Study Independent, Web Developer Learner

FREELANCER 11/2023 - Saat ini

DREAM DAY WEDDING 7

- · Personal assistant
- · Stage manager
- · Handling VIP guests

GURU BIMBEL 03/2023 - Saat ini

AHE (ANAK HEBAT) ↗

• Membantu mengajar serta meningkatkan kemampuan literasi dan numerasi anak-anak.

GURU TPQ 02/2018 - Saat ini

MASJID MUNJIYATUL IKHWAN

• Membantu serta mengajarkan Al-Qur'an kepada para santri serta mengembangkan pemahaman mereka terkait agama dan moral

BENDAHARA DIVISI PENDIDIKAN 02/2023 - 02/2024

HMTI POLIBATAM ↗

- Menyusun rencana anggaran untuk pengeluaran divisi pendidikan.
- Menyimpan dan mengeluarkan uang untuk kebutuhan divisi pendidikan.
- Menyusun dokumen Laporan Pertanggungjawaban Program kerja (LPJ).

VOLUNTEER 11/2023 - 11/2023

ATLAS CIPTA KREASI 7

• Volunteer di konser Sound Of Stereo, dan bertugas sebagai kru Photo Box.

APLIKASI AKTIVITAS DAN MANAJEMEN PROYEK BERBASIS MOBILE

08/2023 - 12/2023

POLITEKNIK NEGERI BATAM 7

- Ketua tim dalam proyek Aplikasi Aktivitas dan Manajemen Proyek berbasis Mobile.
- Analisator, mengerjakan front end dan pengelola basis data.

VOLUNTEER 08/2023 - 08/2023

CV. REBORN KREASI BATAM 7

· Volunter dalam aacara Anniversary PT. Citra Tubindo, serta bertugas sebagai register.

KEPANITIAAN ORGANISASI 03/2023 - 04/2023

HMTI POLIBATAM 7

• Sebagai ketua pelaksana dalam acara KITIF - HMTI POLIBATAM 2023.

APLIKASI DOMPET AMAL POLIBATAM BERBASIS WEBSITE

02/2023 - 06/2023

POLITEKNIK NEGERI BATAM

- Analisator dan sekretaris dalam menyiapkan berbagai laporan proyek.
- Menjadwalkan waktu pertemuan dengan anggota dan manajer proyek, serta dalam pengerjaan proyek.

VOLUNTEER 02/2023 - 02/2023

BBO EVENT ↗

• Volunteer dalam acara konser Tulus - Tur Manusia 2023, bertugas sebagai Usher Ring 3.

KEPANITIAAN ORGANISASI 10/2022 - 11/2022

HMTI POLIBATAM ↗

· Sekretaris dalam cabang lomba Konfigurasi Jaringan.

TICKETING STAFF 04/2021 - 07/2021

PT. HAWAII WISATA 7

• Bekerja sebagai staf ticketing dan memperoleh keahlian serta keterampilan dalam memanajemen tiket dan dalam interaksi melayani jual beli bersama pelanggan.

PENDIDIKAN

TEKNIK INFORMATIKA 08/2022 - Saat ini

POLITEKNIK NEGERI BATAM - MAHASISWA

- IPK: 3.75
- Matakuliah Relevan : Dasar Pemrograman, Pemrograman Basis Data, Mata kuliah pilihan Mobile, Interaksi Manusia dan Komputer, Rekayasa Perangkat Lunak.

JURUSAN PARIWISATA 07/2019 - 06/2022

SMK NEGERI 2 BATAM

- Pelajaran Relevan : Bahasa Inggris, Mata pelajaran pilihan (Bahasa Jepang), MICE, KSimulalsi dan Komunikasi digital.
- Sertifikat : Sertifikat magang, Sertifikat kompetensi kejuruan yang dikeluarkan oleh BNSP, Sertifikat kepengurusan Organisasi Paskibraka.

KETRAMPILAN

• Berfikir kritis, Manajemen diri, Kerja sama tim, Komunikasi, Interaksi Sosial

- MySQL, Front End, Figma, Canva, Adobe Illustrator, Corel Draw
- · Microsoft Office, Word, Excel, Power Point

BAHASA

Indonesian Bahasa asli Bahasa Inggris Menengah